臺灣桃園地方法院刑事判決
110年度易字第235號
公  訴  人  臺灣桃園地方檢察署檢察官 
被      告  胡春梅


上列被告因毀損案件，經檢察官提起公訴（109年度調偵字第231
6號），本院判決如下：
    主  文
胡春梅犯毀損他人物品罪，處罰金新臺幣參仟元，如易服勞役，
以新臺幣壹仟元折算壹日。
    事  實
一、胡春梅與張秋輝為同住在桃園市大溪區長興西街村上春墅和
    風區社區（下稱本案社區)之鄰居，因張秋輝素來在其住○○○
    ○○街00號屋前與胡春梅住○○○○○街00號屋旁之空地上種植作
    物，而該空地為本案社區所有人所共有，胡春梅對此頗有不
    滿，竟於民國109年4月16日上午10時許，基於毀損之犯意，
    持菜刀砍下張秋輝種於該空地之木瓜樹1棵後，又接續徒手
    拔除生長在該處之芋頭數個（無證據證明胡春梅有竊盜犯意
    及不法所有意圖)，致前開木瓜樹、芋頭等作物死亡而喪失
    經濟效用，足生損害於本案社區全體所有人。嗣經張秋輝發
    覺並報警處理，而查悉上情。
二、案經張秋輝訴由桃園市政府警察局大溪分局報告臺灣桃園地
    方檢察署檢察官偵查起訴。
    理  由
壹、程序部分
一、本案告訴合法：
　㈠按刑事訴訟法第232條規定：「犯罪之被害人得為告訴」，所
    稱「被害人」係指具有法律上人格之自然人或法人而言，非
    法人團體無獨立之人格，不得以該非法人團體之名義提出告
    訴。而公寓大廈社區管理委員會本質上屬「非法人團體」，
    並無獨立之法人格，自不得以管委會之名義提出告訴。現行
    公寓大廈管理條例第38條第1項雖明定「管理委員會有當事
    人能力」，且多數各自獨立使用之建築物、公寓大廈，其共
    同設施之使用與管理具有整體不可分性之集居地區者（俗稱
    之集合式住宅)，於同條例第53條亦設有準用規定，惟此僅
    在賦予管理委員會因之取得民事訴訟法第40條可為訴訟當事
    人之資格，非可謂管理委員會得逕以直接被害人之身份提出
    告訴；次按因犯罪對於共有權利有侵害時，無論該權利為公
    同共有或分別共有，其共有人中之一人，均不得謂非犯罪之
    被害人，自得提起自訴（30年度上字第8號判例參照）。準
    此，公寓大廈或集合式住宅區分所有權人共有之財物，如因
    他人犯罪而侵害共同權利時，因共有權屬全體區分所有權人
    所共有，各區分所有權人均係直接被害人，具有告訴權，自
    得由其中一共有人以被害人身分提出告訴。
  ㈡查本案遭被告胡春梅持刀揮砍之木瓜樹、芋頭，係生長在本
    案社區之共有地上，為被告與告訴人張秋輝陳述明確（見本
    院易字卷第26、28、29頁、第102、117頁)，而告訴人未經
    全體共有人同意（至少被告不同意)，擅自在本案社區共有
    土地上種植作物，依民法第66條第2項規定：「不動產之出
    產物，尚未分離者，為該不動產之部分。」，前開木瓜樹、
    芋頭於出產前，仍屬本案社區全體共有人所有，又告訴人於
    警詢時稱：「我」要向胡春梅提告毀損及竊盜等語（見偵字
    卷第19頁)，復於本院於準備程序時稱：警詢是以自己名義
    提告，也有以社區管理負責人名義提告，2種身分都有等語
    （見本院易字卷第29頁)，且告訴人確為屬本案社區建物之
    一之桃園市○○區○○○街00號建物與其坐落基地之所有權人乙
    情，有張秋輝提出之土地、建物所有權狀在卷可憑（見偵字
    卷第27、29頁)，是本案張秋輝以自己之名義對被告提出毀
    損告訴，告訴自屬合法，合先敘明。
二、證據能力部分：
    按除法律另有規定外，實施刑事訴訟程序之公務員因違背法
    定程序取得之證據，其有無證據能力之認定，應審酌人權保
    障及公共利益之均衡維護；又被告以外之人於審判外之陳述
    ，雖不符合同法第159 條之1 至第159 條之4 之規定，但經
    當事人於審判程序同意作為證據，法院審酌該言詞陳述或書
    面陳述作成時之情況，認為適當者，亦得為證據；當事人、
    代理人或辯護人於法院調查證據時，知有第159 條第1 項不
    得為證據之情形，而未於言詞辯論終結前聲明異議者，視為
    有前項之同意，刑事訴訟法第158 條之4 、第159 條之5 分
    別定有明文。本判決下列所引用之各項供述證據，被告同意
    各該證據之證據能力（見本院審易字卷第43頁），且當事人
    均未於本院言詞辯論終結前聲明異議（見本院易字卷第27頁
    、第112至121頁)，本院審酌此等證據資料取得及製作時之
    情況，尚無違法不當及證明力明顯過低之瑕疵，以之作為證
    據應屬適當；另本判決後述所引之各項非供述證據，無證據
    證明係實施刑事訴訟程序之公務員以不法方式所取得，且亦
    無證據證明係非真實，復均與本件待證事實具有關聯性，是
    依刑事訴訟法第158 條之4 之反面解釋，當有證據能力；又
    前開供述與非供述證據復經本院於審理期日中合法調查，自
    均得為本案證據使用。
貳、實體部分
一、認定事實所憑之證據及理由：
　　訊據被告固坦承有於109年4月16日上午10時許，持菜刀砍下
    生長在本案社區共有空地上之木瓜樹1顆，復接續徒手拔除
    生長在該處之芋頭數個之事實，惟矢口否認有何毀損犯行，
    辯稱：木瓜樹、芋頭都是野生的，不是告訴人種的。該空地
    上有電力公司之電器設備，案發當天，有電力公司人員說該
    空地不能種作物，會有危險，伊才會去維護，且當天木瓜樹
    已經被電力公司人員維修設備時壓在地上，伊怕樹躺在路邊
    經過的人有危險，才會整個砍掉，芋頭則是因為本來就不能
    種在該處，才一起拔除。伊不知道這樣的行為也是犯罪云云
    。惟查：
　㈠被告為桃園市○○區○○○街00號房屋與座落基地之所有權人，告
    訴人則為桃園市○○區○○○街00號房屋與座落基地之所有權人
    ，二人係同住在本案社區之鄰居，而被告屋旁左側、告訴人
    房屋屋前之空地，為本案社區之共有地等事實，除為被告所
    是認（見本院易字卷第28頁)，並有前開35號、37號房屋與
    座落基地之所有權狀、本案社區平面圖、公共基金領款簽名
    表、桃園住宅及不動產資訊桃寶網查詢結果、地籍圖謄本各
    1份、現場照片4張、桃園縣政府99年7月16日府工使字第099
    0269577號函1份在卷可稽（見偵字卷第27、29頁、第31頁、
    第33頁、第35、37頁、第39頁、第41頁、第43、44頁、第83
    頁)，上開事實，首堪認定。
　㈡又被告有於上揭時間、地點，持菜刀砍下種植在被告屋旁、
    告訴人屋前之前開共有空地上之木瓜樹一棵，又徒手拔除長
    在該處之芋頭數個之事實，為被告所供認（見偵字卷第7至1
    0頁、第71、72頁、本院易字卷第26頁、28、29頁、第102、
    115至117、120頁)，核與證人即告訴人警詢時、偵查中之指
    訴相符（見偵字第17至19頁、第69至71頁)，並有現場照片4
    張及告訴人提出之發現被告持刀揮砍作物時所拍攝之蒐證照
    片8張存卷可考（見偵字卷第43、44頁、第45至59頁），此
    部分事實，亦可認定。
　㈢又被告所砍下之木瓜樹、芋頭，為告訴人所種植乙情，業經
    證人即告訴人於警詢時、偵查中證述明確（見偵字卷第18頁
    、第70頁)，佐以被告於警詢時供稱：「（問：妳於何時？
    何地？竊盜何物？毀損何物？)…之前我在他（指告訴人)種
    芋頭的地方有看到一條蛇，因種芋頭的地方是我家牆壁旁邊
    …」等語（見偵字卷第8頁)；於偵查中供稱：「（問：為何
    要砍木瓜樹及拔取芋頭後，將木瓜及芋頭帶回你家？)因為
    他（指告訴人)種的地方是公共設施，位置在我家的旁邊…」
    等語（見偵字卷第71頁)，復於準備程序經本院告以本案檢
    察官起訴之犯罪事實後，也稱：否認起訴之犯罪事實，是告
    訴人把木瓜樹、芋頭種在不該種的地方，且木瓜樹被人壓下
    來倒在路邊才把木瓜樹、芋頭砍掉，告訴人很愛種，每次都
    種在不該種的地方，都種在公有地，植物的根還會跑進伊房
    屋等語（見本院易字卷第26頁)，於該次準備程序又稱：之
    前就曾與告訴人因為在公有地種植作物發生爭執等語（見本
    院易字卷第28頁)，可知被告於案發前就曾與告訴人就告訴
    人在共有地上種植作物乙事有過爭執，而被告也自承知悉本
    案其揮砍之木瓜樹、芋頭確為告訴人所種植，自足認係告訴
    人種植前開作物無訛，且被告對此情也有所認識。
　㈣按刑法第354條之毀損罪，係以使所毀損之物失其全部或一部
    效用為其構成要件，所謂「毀棄」即毀壞滅棄，使物之本體
    全部喪失其效用者；稱「損壞」即損害破壞，致使物之性質
    、外形或其特定目的之可用性，較原來之狀態有顯著不良之
    改變，而失其全部或一部之效用者；稱「致令不堪用」係指
    除毀棄損壞物之本體外，以其他不損及原物形式之方法，使
    物之一部或全部喪失其效用者而言。又植物除可供人觀賞外
    ，若可食用或得作為其他加工物品之原物料，亦具有一定經
    濟效用，若故意砍下植物之枝幹、果實而減損經濟效用，甚
    或進一步導致植物死亡使經濟效用完全喪失，自仍得以毀損
    罪相繩。查被告於案發當日確有砍下木瓜樹及拔除芋頭之事
    實，已認定如前，佐以被告於警詢供稱：伊砍掉木瓜樹後，
    之後就將「整棵」木瓜樹丟掉等語（見偵字卷第8頁)，以被
    告案發後始終否認犯罪，自不可能故為不利己之陳述，是足
    認被告當時係將整株木瓜樹砍下，而非僅單純砍下木瓜樹之
    部分枝幹；再觀諸卷附告訴人發現被告持刀揮砍作物時所拍
    攝之蒐證照片（見偵字卷第49、53頁)，被告確有手持植物
    或手持裝於袋中之植物而欲離開現場之舉動，並可見其手中
    為含莖帶葉且至根部之完整植株（見偵字卷第53頁)，被告
    並於審理中供認該植株即為其砍下之芋頭乙情（見本院易字
    卷第116頁)，亦勘認被告應係將數個芋頭植株整株拔除。基
    此，被告砍下整棵木瓜樹及拔除完整芋頭植株，衡情前開作
    物當已死亡而無法再生長，亦無法再繼續產出可以食用之果
    實或根莖，此從被告案發後稱其砍下後即將前開作物丟掉乙
    情亦可證（見偵字卷第8頁、第71頁、第28、本院易自卷第2
    9頁、第116頁)，是前開作物之經濟效用自已完全喪失無疑
    。
　㈤再被告行為時為年滿70歲之成年人，且自承小學畢業並已退
    休（見偵字卷第7頁)，是被告具有一定教育程度與社會經驗
    ，則被告對於砍下整棵木瓜樹與整株芋頭將使前開作物死亡
    而喪失經濟效用乙情，當能有所預見，猶仍在知悉前開作物
    為告訴人所種植下，持刀砍下木瓜樹並拔除芋頭，致前開作
    物死亡並喪失經濟效用，其主觀上具有毀損他人物品之客觀
    行為與主觀犯意，至為明確。
　㈥至前開作物因生長在本案社區之共有地上，依民法規定，所
    有權固仍屬包含被告在內之全體共有人所有，此已說明如前
    ，惟按未得其他共有人之同意，毀損自己與他人之共有物，
    亦成立刑法上之毀損他人所有物罪（最高法院95年度台上字
    第2083號判決意旨參照），是被告毀損前開作物，雖其本身
    也屬前開作物之共有人之一，然揆諸前開實務見解，仍無從
    以此解免被告本案毀損罪責，併予敘明。
　㈦被告雖以前揭情詞置辯，然查：
　⒈被告雖辯稱在伊揮砍前，木瓜樹即已遭台電人員維修時壓倒
    在地云云。惟查，證人即案發當日曾至現場施工之台灣電力
    股份有限公司桃園營業處職員彭雲森於本院作證時結證：伊
    當時為了檢查電器設備，有被一棵樹擋到，伊有稍微往旁邊
    推，以打開電氣設備的門，檢查完後，伊又把樹推回去，該
    棵樹並沒有因此傾斜，更無傾倒情形等語明確（見本院易字
    卷第104、106頁)，證人即同公司職員曾聖智也結證所見與
    證人彭雲森之陳述相同（見本院易字卷第109頁)，又證人彭
    雲森並當庭提出其當日檢查完所拍攝之電器設備照片為證，
    可見電氣設備旁確無樹木傾倒之情形（見本院易字卷第127
    、129頁)，此外，證人彭雲森、曾聖智僅係偶然到案發現場
    檢修電氣設備之人，與被告、告訴人素不相識，當無刻意偏
    袒一方之理，尤其渠二人又經本院告以偽證處罰規定復經具
    結而為前揭證述，亦不至於甘冒偽證罪刑風險而故為之虛偽
    陳述，是其二人之證詞自可採信，而被告辯稱木瓜樹原即遭
    電力公司人員壓倒在地之辯詞，當非可採。
　⒉被告又辯稱前開木瓜樹、芋頭都是野生的，不是告訴人種的
    云云。然查，被告於本案偵審中，一方面自承前開作物為告
    訴人所種植，已如前述，但又反覆說告訴人無法證明前開作
    物為其所種，而進一步辯稱木瓜樹、芋頭是野生植物云云，
    說詞明顯矛盾，所辯自有可疑；而前開作物不僅係生長在建
    物林立之本案社區內，且觀諸卷附現場照片（見偵字卷第43
    、44頁)，該木瓜樹、芋頭係種植在一人為以石頭堆砌圍繞
    而形成之與柏油馬路有所區隔之空間上，並非天然之泥土環
    境，且前述以石頭堆砌而成之空間外，則為柏油馬路，是若
    非有人刻意種植，難以想像野生之木瓜樹、芋頭能在前揭環
    境下自然落地生根並生長發育，尤其木瓜樹、芋頭之果實或
    根莖可以食用而具有經濟價值，常為人所種植，並非一般野
    生雜草，是一般人當可輕易認知成長在前開空間之木瓜樹、
    芋頭係人為所種植，而非野生植物，被告對此亦不可能不知
    ，是其所稱木瓜樹、芋頭係野生植物之辯詞，明顯悖於常理
    ，則被告明顯企圖以誤認所毀損者為野生植物、並無毀損他
    人之物之犯意而脫免責任，所辯自不足憑採。
　⒊被告再辯稱：是因為電力公司人員說該空地不能種作物，伊
    才會砍下木瓜樹與拔除芋頭云云。然查：
　①證人彭雲森、曾聖智固於本院審理中一致證稱案發當日確有
    向被告稱在電氣設備周圍種植植物，可能因植物生長，而影
    響電器設備產生有一定危險，故不應該在該處種植植物等情
    （見本院易字卷第104、105頁、第110頁)，此並有台灣電力
    股份有限公司桃園區營業處110年5月18日桃園字第11000114
    56號函附卷可憑（見本院易字卷第41頁)，然證人彭雲森也
    稱：電器設備旁如果有植物生長，可能導致設備跳脫或出現
    供電問題，故如果確定是野生植物，伊會直接清除，但如果
    是緊鄰住家或是有人所種，伊就不會直接清除，而是發責任
    聲明書，除非是該植物已經影響到供電，伊才會立即清除。
    而案發現場之電氣設備與周遭植物生長狀況，沒有立即影響
    到供電而必須立即清除之情形，當天也沒有想要清除電器設
    備周遭之植物，也不曾跟被告說公司之後會派員至現場清除
    植物等語明確（見本院易字卷第105、107、108頁)，核與證
    人曾聖智之證述相符（見本院易字卷第109、110頁)，是縱
    使被告砍下、拔除之木瓜樹、芋頭生在在本案社區電器設備
    之周圍，而有影響該電氣設備之疑慮，然依當時之情況尚無
    一定要即刻清除否則會產生立即危險之理，自與刑法第24條
    緊急避難規定所要求「緊急危難」之要件不符，被告當無該
    條規定之適用，先予說明。
　②再者，被告雖稱其係因為電力公司人員之告知，為了避免危
    險才砍下前開木瓜樹、芋頭云云。然依被告自己之說詞，當
    日電力公司人員亦有稱日後將派員至現場清理植物（見本院
    易字卷第28頁，姑不論此與證人彭雲森、曾聖智之證述不符
    )，則依前述被告在認知該木瓜樹、芋頭係告訴人所種植下
    ，若其親自動手清除，反可能與告訴人發生糾紛，是理應等
    待電力公司人員派員清除即可，又何必急於一時，非於當天
    旋即砍除木瓜樹、拔除芋頭不可；再者，觀諸案發翌日警員
    至現場拍照取證之照片編號2、3（見偵字卷第43、44頁)，
    可見前開空地上電氣設備之周遭仍係雜草叢生，更擺放有盆
    栽，若被告真係為了避免電氣設備危險才砍下前開作物，則
    被告又有何不一併清除雜草或調整盆栽位置之理；此外，依
    前開告訴人所提蒐證照片所示（見偵字卷第45、47、51頁)
    ，並參證人彭雲森證述現場淺綠色裝置非電氣設備而係電信
    設備乙情（見本院易字卷第107頁)，可見被告砍下芋頭之位
    置，並非緊鄰電氣設備，而係在另一淺綠色電信設備旁，則
    何以被告不仔細清除電氣設備旁之雜草，反特意砍除電信設
    備旁之芋頭；何況再依前開告訴人所提蒐證照片所示（見偵
    字卷第55頁)，可見被告當時也有高舉菜刀，揮砍生長在明
    顯高於被告身高、且非靠近電氣設備之繩索上之藤蔓之舉動
    （該藤蔓不在告訴人提告範圍，是否受有毀損結果亦不明)
    ，苟被告真係要避免電氣設備因周遭植物侵入而發生危險，
    又豈會無端揮砍應不至於對電氣設備造成影響之藤蔓。準此
    ，被告於案發時之諸多行為，與其前開辯詞存有諸多扞格之
    處，難認被告當時係出於避免電氣設備發生危險因而砍下木
    瓜樹與拔除芋頭，自無從為有利被告之認定。
　⒋被告再辯稱：伊不知道這樣會構成犯罪云云。惟按除有正當
    理由而無法避免者外，不得以不知法律而免除其刑事責任，
    刑法第16條前段定有明文。而刑法第16條所規定之違法性錯
    誤之情形，採責任理論，亦即依違法性錯誤之情節，區分為
    有正當理由而無法避免者，應免除其刑事責任，而阻卻犯罪
    之成立，至非屬無法避免者，則不能阻卻犯罪成立，僅得按
    其情節減輕其刑之不同法律效果。然法律頒布，人民即有知
    法守法義務；是否可以避免，行為人有類如民法上之善良管
    理人之注意義務，不可擅自判斷，任作主張。而具反社會性
    之自然犯，其違反性普遍皆知，自非無法避免。行為人主張
    依本條之規定據以免除其刑事責任，自應就此阻卻責任事由
    之存在，指出其不知法律有正當理由而無法避免之情形。至
    於違法性錯誤尚未達於不可避免之程度者，其可非難性係低
    於通常，則僅係得減輕其刑，並非必減。是否酌減其刑，端
    視其行為之惡性程度及依一般社會通念是否皆信為正當者為
    斷（最高法院100年度台上字第156號判決參照）。查被告具
    有一定知識程度與社會經驗，已如前述，又不可擅自毀損他
    人之物包含不可擅自拔除他人種植之草木等節，均係我國為
    人父母者自小教導子女之道理，且毋庸任何高深學問，任何
    人都可明白，被告對此不能推諉不知，此外，被告也自承對
    於告訴人在共有地種植作物乙節，於案發前即曾與告訴人發
    生爭執乙情，已如前述，則被告對於告訴人之作為縱使不滿
    ，仍應尋求正當法律途徑如提起訴訟以資救濟，不可自行砍
    下、拔除作物，是被告之行為仍具惡性且非正當，當無從以
    前揭規定，解免被告本案應負之毀損罪責。
　㈧綜上所述，被告之辯詞均不足採信，本案事證明確，被告毀
    損犯行洵堪認定，應依法論科。
二、論罪科刑：
　㈠核被告所為，係犯刑法第354條之毀損他人物品罪。被告於緊
    鄰之時間，在相同地點，接連砍下木瓜樹與拔除芋頭，乃係
    於密切接近之時間內遂行單一行為決意，侵害同一法益，各
    舉動之獨立性極為薄弱，依一般社會健全觀念，難以強行分
    離，應視為數個舉動之接續施行，合為包括之一行為予以評
    價為當，為接續犯，應僅論以一罪。
　㈡爰以行為人之責任為基礎，審酌被告明知告訴人在共有地上
    種植作物，竟率爾加以毀損，造成告訴人與其他共有人財產
    受損，所為實屬不該；並參以告訴人稱被告所毀損之木瓜樹
    、芋頭價值約為新臺幣200元（見偵字卷第19頁)，是被告行
    為所生之危害極為輕微，而本案之起源又係告訴人未經全體
    共有人同意，私自在共有地種植作物，被告縱使並非要避免
    電氣設備危險才砍下、拔除前開作物，然實際上確也減低作
    物影響電氣設備之風險，則其行為之不法內涵自相對較低；
    再考量被告犯後未能坦認犯行，及一再表明有與告訴人調解
    之意願，然因告訴人堅持拒絕而未果等犯後態度；兼衡被告
    與告訴人為鄰居關係、被告犯罪之動機、目的、持刀揮砍與
    徒手拔除植物之犯罪手段、無前科紀錄之良好素行暨其自承
    小學畢業之教育程度、已退休、家庭經濟狀況小康（見偵字
    卷第7頁)等一切情狀，量處如主文所示之刑，並諭知易服勞
    役之折算標準。
　㈢至公訴人於論告時，雖為被告主張得依刑法第61條之規定宣
    告免刑等語。然按刑法第61條規定，須行為人犯該條各款所
    列之罪，情節輕微，顯可憫恕，認為依刑法第59條規定減輕
    其刑仍嫌過重者，始得據以免除其刑。查本案之犯罪情節縱
    使輕微，然被告犯後未能坦承犯行，即未能正視其行為之不
    當，仍有施以一定刑罰以警惕被告日後應謹慎自身行為之必
    要，自無刑法第59條所定犯罪情狀顯可憫恕，科以「最低度
    刑」仍嫌過重之情事，更無適用刑法第61條第2款規定免除
    其刑之餘地，併此敘明。
三、沒收：
　　查未扣案之菜刀1把，固為被告所有並為本案毀損犯行所用
    之物，然該菜刀為日常生活所用之物，單獨存在不具刑法上
    之非難性，且價值低為，倘予沒收、追徵，除另使刑事執行
    程序開啟之外，對於被告犯罪行為之不法、罪責評價並無影
    響，對於沒收制度所欲達成或附隨之社會防衛亦無任何助益
    ，欠缺刑法上重要性，是本院認無沒收或追徵之必要，爰依
    刑法第38條之2第2項之規定，不予宣告沒收或追徵。
據上論斷，應依刑事訴訟法第299 條第1 項前段，刑法第354條
、第42條第3 項前段，刑法施行法第1 條之1 第1 項，判決如主
文。
本案經檢察官陳建宇、詹佳佩提起公訴，檢察官高玉奇到庭執行
職務。
中　　華　　民　　國　　110 　年　　12　　月　　22　　日
                  刑事第十三庭　審判長法　官　潘怡華
                                      法  官  王兆琳
                                      法  官  郭鍵融  
以上正本證明與原本無異。
如不服本判決應於收受判決後20日內向本院提出上訴書狀，並應
敘述具體理由。其未敘述上訴理由者，應於上訴期間屆滿後20日
內向本院補提理由書(均須按他造當事人之人數附繕本)「切勿逕
送上級法院」。 
　　　　　　　　　　　　　　　        書記官　李佳玲
中　　華　　民　　國　　110 　年　　12　　月　　22　　日
附錄論罪科刑法條：
中華民國刑法第354條：
毀棄、損壞前二條以外之他人之物或致令不堪用，足以生損害於
公眾或他人者，處2年以下有期徒刑、拘役或1萬5千元以下罰金
。